【裁判字號】    99,中交簡上,441
【裁判日期】    990719
【裁判案由】    業務過失傷害
【裁判全文】
臺灣臺中地方法院刑事判決         99年度中交簡上字第441號
上  訴  人  臺灣臺中地方法院檢察署檢察官
上  訴  人  丙○○
即  被  告
            甲○○
上列上訴人因業務過失傷害案件，不服本院臺中簡易庭99年度中
交簡字第476號中華民國99年3月19日第一審簡易判決（聲請案號
：臺灣臺中地方法院檢察署99年度偵字第791、792號），提起上
訴，本院管轄之第二審合議庭判決如下：
    主  文
上訴均駁回。
    犯罪事實及理由
一、本案經本院審理結果，認原第一審簡易判決認事用法及量刑
    均無不當，應予維持，並引用如附件第一審簡易判決書（含
    臺灣臺中地方法院檢察署檢察官簡易判決處刑聲請書）記載
    之犯罪事實、證據、理由及應適用之法條。
二、上訴人即臺灣臺中地方法院檢察署檢察官上訴意旨略以：被
    告丙○○犯後始終未與告訴人甲○○達成和解，亦不願與告
    訴人商談，顯見犯後態度確非良好，為此提起上訴等語。另
    上訴人即被告丙○○上訴意旨略以：被告丙○○為肇事次因
    ，惟仍多方與被告甲○○協調，詎被告甲○○提出不合理之
    賠償金，未見對車禍之發生有坦承過失，於理不容，於情不
    合，又被告丙○○為肇事次因，原審判決過重等語；上訴人
    即被告甲○○上訴意旨略以：依丙○○於偵查中證述意旨，
    丙○○之身體根本無撞擊可能，其身體根本未受碰撞怎可能
    受有左胸、左肩胛、左腕關節挫傷，且丙○○於警詢中亦表
    示未受傷，是丙○○是否有因本件車禍而受傷實非無疑。另
    原審判處伊拘役50日亦嫌過重。此外，伊應符自首云云。
三、按自首以對於未發覺之罪投案而受裁判為要件，如案已發覺
    ，則被告縱有投案陳述自己犯罪之事實，亦祇可謂為自白，
    不能認為自首（最高法院26年上字第484號判例要旨參照）
    。又刑法第62條所謂發覺，固非以有偵查犯罪權之機關或人
    員確知其人犯罪無誤為必要，而於對其發生嫌疑時，即得謂
    為已發覺；但此項對犯人之嫌疑，仍須有確切之根據得為合
    理之可疑者，始足當之，若單純主觀上之懷疑，要不得謂已
    發生嫌疑（最高法院72年臺上字第641號判例要旨參照）。
    經查，證人乙○○即本案承辦之警員於本院證稱：「（問：
    你何時知道肇事的另一方是甲○○？）到中國醫藥學院的警
    衛室詢問警衛，在崇德三路跟熱河路口車禍送過來的人叫什
    麼名字，我就到急診室找甲○○，由警衛引導指出甲○○讓
    我看」、「甲○○向我承認之前，我就已經知道他是肇事的
    另一方」等語，是本案承辦之警員既於被告甲○○陳述自己
    犯罪事實前，即已知悉被告甲○○為肇事之一方，則被告甲
    ○○自不符自首之要件。
四、被告丙○○因本案事故致受有左胸及左肩胛挫傷、左腕關節
    挫傷等傷害，業據證人蒲宜興於檢察官偵訊中證述明確（99
    年度偵字第792號卷第19、20頁），證人蒲宜興並證稱：丙
    ○○有明顯的腫傷等語（同前卷第19頁），而本案係丙○○
    所駕駛自小客車車頭與甲○○所駕駛之機車發生碰撞，是被
    告丙○○所受前揭傷勢，顯與一般車輛駕駛者因正面發生碰
    撞後，隨身體慣性之作用，而撞及前方方向盤等物，致而受
    傷之常情相符，是堪認被告丙○○所受傷勢確與本案肇事有
    關，被告甲○○質疑被告丙○○所受傷勢與本件肇事無關云
    云，並無所據。
五、按刑罰之量定，固屬法院自由裁量之職權行使，但仍應審酌
    刑法第57條所列各款事由及一切情狀，為酌量輕重之標準，
    並非漫無限制；在同一犯罪事實與情節，如別無其他加重或
    減輕之原因，下級審法院量定之刑，亦無過重或失輕之不當
    情形，則上級審法院對下級審法院之職權行使，原則上應予
    尊重，有最高法院85年臺上字第2446號判決意旨可資參照。
    本案原審判決審酌被告丙○○、甲○○前均未曾因故意犯罪
    受有期徒刑以上刑之宣告，素行尚佳，及被告丙○○之業務
    上過失程度為肇事次因、被告甲○○之普通過失程度為肇事
    主因，而被告丙○○、甲○○分別因前揭過失各致甲○○、
    丙○○受有如犯罪事實欄所載之傷害，渠等所受傷害程度，
    暨被告丙○○犯罪後坦承犯行，被告甲○○於偵查中亦坦認
    對本件車禍之發生具有過失，然均未就民事賠償部分與對方
    達成和解之犯罪後態度等一切情狀，判處被告丙○○有期徒
    刑3月，被告甲○○拘役50日，並均諭知易科罰金之折算標
    準，其均業已就被告丙○○、甲○○前揭所指量刑事項予以
    審酌，檢察官循告訴人即被告甲○○上訴主張原審就被告丙
    ○○量刑過輕，被告丙○○上訴主張原審量刑過重，被告甲
    ○○以前揭情詞主張原審判決不當，均無理由，均應予駁回
    。
六、綜上所述，原審就本案法律之適用及量刑均屬妥適，本件上
    訴請求撤銷改判，均無理由，其上訴均應予駁回。
據上論斷，應依刑事訴訟法第455條之1第1項、第3 項、第373條
、第368條，判決如主文。
中    華    民    國    99    年    7     月    19    日
                    刑事第15庭  審判長法  官  江奇峰
                                      法  官  林學晴
                                      法  官  郭書豪
上正本證明與原本無異。
本件不得上訴。
中    華    民    國    99    年    7     月    23    日
                                      書記官  陳美虹

司法院資訊處製作；財團法人民間司法改革基金會備份。
